nb: Områdekode: Afrika (AF); Asia (AS); Australia (AUS); Europa (EU); Globalt (GL); Japan (JP); Latinamerika (LA); Midtøsten (ME); Nord-Amerika (NA); Annet
fr: Code de région: Afrique (AF); Asie (AS); Australie (AUS); Europe (EU); Mondial (GL); Japon (JP); Amérique latine (LA); Moyen-Orient (ME); Amérique du Nord (NA); Autre
bg-BG: Регионален код: Африка (AF); Азия (AS); Австралия (AUS); Европа (ЕС); Глобално (GL); Япония (JP); Латинска Америка (LA); Близък изток (ME); Северна Америка (NA); Други
sv: Regionkod: Afrika (AF); Asien (AS); Australien (AUS); Europa (EU); Globalt (GL); Japan (JP); Latinamerika (LA); Mellanöstern (ME); Nordamerika (NA); Övrigt
sk-SK: Kód regiónu: Afrika (AF); Ázia (AS); Austrália (AUS); Európa (EÚ); Celý svet (GL); Japonsko (JP); Latinská Amerika (LA); Blízky východ (ME); Severná Amerika (NA); Iné
el: Κωδικός περιοχής: Αφρική (AF); Ασία (AS); Αυστραλία (AUS); Ευρώπη (EU); Παγκόσμια (GL); Ιαπωνία (JP); Λατινική Αμερική (LA); Μέση Ανατολή (ME); Βόρεια Αμερική (NA); Άλλο
cs: Kód oblasti: Africa (AF); Asie (AS); Austrálie (AUS); Evropa (EU); Globální (GL); Japonsko (JP); Latinská Amerika (LA); Střední východ (ME); Severní Amerika (NA); Jiné
vi: Mã vùng: Châu Phi (AF); Châu Á (AS); Châu Úc (AUS); Châu Âu (EU); Global (GL); Nhật Bản (JP); Châu Mỹ Latinh (LA); Trung Đông (ME); Bắc Mỹ (NA); Khác
it: Codice dell’area geografica: Africa (AF); Asia (AS); Australia (AUS); Europa (EU); Globale (GL); Giappone (JP); America Latina (LA); Medio Oriente (ME); Nord America (NA); Altro
ko: 지역 코드: 아프리카(AF); 아시아(AS); 호주(AUS); 유럽(EU); 글로벌(GL); 일본(JP); 라틴 아메리카(LA); 중동(ME); 북아메리카(NA); 기타
hr-HR: Regijski kod: Afrika (AF); Azija (AS); Australija (AUS); Europa (EU); Globalno (GL); Japan (JP); Latinska Amerika (LA); Bliski istok (ME); Sjeverna Amerika (NA); Ostalo
da: Regionskode: Afrika (AF); Asien (AS); Australien (AUS); Europa (EU); Global (GL); Japan (JP); Latinamerika (LA); Mellemøsten (ME); Nordamerika (NA); Andet
ru: Код региона: Африка (AF); Азия (AS); Австралия (AUS); Европа (EU); Весь мир (GL); Япония (JP); Латинская Америка (LA); Ближний Восток (ME); Северная Америка (NA); Другой
pl: Kod regionu: Afryka (AF); Azja (AS); Australia (AUS); Europa (EU); Globalny (GL); Japonia (JP); Ameryka Łacińska (LA); Bliski Wschód (ME); Ameryka Północna (NA); Inne
ja: 地域コード: アフリカ (AF); アジア (AS); オーストラリア (AUS); ヨーロッパ (EU); 全世界 (GL); 日本 (JP); ラテンアメリカ (LA); 中東 (ME); 北米 (NA); その他
nl: Regiocode: Afrika (AF); Azië (AS); Australië (AUS); Europa (EUR); Globaal (GL); Japan (JP); Latijns-Amerika (LA); Midden-Oosten (ME); Noord-Amerika (NA); Andere
hu: Régió kódja: Afrika (AF); Ázsia (AS); Ausztrália (AUS); Európa (EU); Globális (GL); Japán (JP); Latin-Amerika (LA); Közel-Kelet (ME); Észak-Amerika (NA); Egyéb
de: Regionscode: Afrika (AF); Asien (AS); Australien (AUS); Europa (EU); Global (GL); Japan (JP); Lateinamerika (LA); Naher Osten (ME); Nordamerika (NA); Sonstiges
zh-CN: 区域代码: 非洲 (AF); 亚洲 (AS); 澳洲 (AUS); 欧洲 (EU); 全球 (GL); 日本 (JP); 拉丁美洲 (LA); 中东 (ME); 北美 (NA); 其他
pt-PT: Código de região: África (AF); Ásia (AS); Austrália (AUS); Europa (EU); Global (GL); Japão (JP); América Latina (LA); Médio Oriente (ME); América do Norte (NA); Outro
en: Region code: Africa (AF); Asia (AS); Australia (AUS); Europe (EU); Global (GL); Japan (JP); Latin America (LA); Middle East (ME); North America (NA); Other
lt-LT: Regiono kodas: Afrika (AF); Azija (AS); Australija (AUS); Europa (EU); Pasaulinis (GL); Japonija (JP); Lotynų Amerika (LA); Artimieji Rytai (ME); Šiaurės Amerika (NA); Kita
th: รหัสภูมิภาค: แอฟริกา (AF); เอเชีย (AS); ออสเตรเลีย (AUS); ยุโรป (EU); ทั่วโลก (GL); ญี่ปุ่น (JP); ละตินอเมริกา (LA); ตะวันออกกลาง (ME); อเมริกาเหนือ (NA); อื่นๆ
tr: Bölge kodu: Afrika (AF); Asya (AS); Avustralya (AUS); Avrupa (AB); Küresel (GL); Japonya (JP); Latin Amerika (LA); Orta Doğu (Orta Doğu); Kuzey Amerika (NA); Diğer
pt-BR: Código da região: África (AF); Ásia (AS); Austrália (AUS); Europa (EU); Global (GL); Japão (JP); América Latina (AL); Oriente Médio (ME); América do Norte (NA); Outro
fi: Aluekoodi: Afrikka (AF); Aasia (AS); Australia (AUS); Eurooppa (EU); Maailmanlaajuinen (GL); Japani (JP); Latinalainen Amerikka (LA); Lähi-itä (ME); Pohjois-Amerikka (NA); Muu
ro-RO: Cod de regiune: Africa (AF); Asia (AS); Australia (AUS); Europa (UE); Global (GL); Japonia (JP); America Latină (LA); Orientul Mijlociu (ME); America de Nord (NA); Altele
sl-SI: Regijska koda: Afrika (AF); Azija (AS); Avstralija (AUS); Evropa (EU); Globalno (GL); Japonska (JP); Latinska Amerika (LA); Bližnji vzhod (ME); Severna Amerika (NA); Drugo
es: Código de región: África (AF); Asia (AS); Australia (AUS); Europa (EU); Global (GL); Japón (JP); América Latina (AL); Oriente Medio (ME); América del Norte (NA); Otros
zh-TW: 地區碼: 非洲 (AF); 亞洲 (AS); 澳洲 (AUS); 歐洲 (EU); 全球 (GL); 日本 (JP); 拉丁美洲 (LA); 中東 (ME); 北美洲 (NA); 其他